【裁判字號】    98,訴,102
【裁判日期】    981230
【裁判案由】    恐嚇等
【裁判全文】
臺灣花蓮地方法院刑事判決               98年度訴字第102號
公  訴  人  臺灣花蓮地方法院檢察署檢察官
被      告  丁○○
            乙○○
            丙○○
上列被告等因恐嚇等案件，經檢察官提起公訴（97年度偵字第41
42號），本院判決如下：
    主  文
丁○○共同犯剝奪他人行動自由罪，處有期徒刑拾月；又共同犯
強制罪，處拘役肆拾日，如易科罰金，以新臺幣壹仟元折算壹日
。
乙○○共同犯剝奪他人行動自由罪，處有期徒刑玖月。
丙○○共同犯剝奪他人行動自由罪，處有期徒刑伍月，如易科罰
金，以新臺幣壹仟元折算壹日；又共同犯強制罪，處拘役拾日
，如易科罰金，以新臺幣壹仟元折算壹日。
    事  實
一、丁○○係明資開發建設有限公司（以下簡稱明資公司）經理
    ，負責該公司工地監工及收取房租等工作；高聰明（另經檢
    察官為不起訴處分）係明資公司董事長。緣己○○於民國94
    年間向明資公司購買門牌號碼為花蓮縣花蓮市（下同）國聯
    二路72號房屋，並於96年間向高聰明承租門牌號碼為國聯二
    路 126號房屋，並轉租予乙○○經營餐廳。嗣己○○與明資
    公司因上揭購屋而衍生報稅糾紛，並與乙○○因轉租問題而
    生租金給付糾紛，而互有不快。詎丁○○竟未思循正當法律
    途徑解決，乃於97年1月11日上午9、10時許，經由乙○○店
    內員工通知，得知己○○與所其僱請之工人辛○○、甲○○
    出現在國聯二路 126號處，竟夥同丙○○及多名姓名年籍均
    不詳之成年男子趕至上址，基於恐嚇、強制及剝奪他人行動
    自由之犯意聯絡，將己○○限制於該處店內不准離開，並由
    其中姓名年籍不詳之男子強行搜尋、扣取己○○所攜帶之MP
    3 及行動電話等物，藉以防止己○○對外聯繫或暗中錄音，
    並防止己○○離開現場。丁○○並向己○○恫嚇稱：「你為
    何要檢舉逃漏稅？公司有很多間，一支公司牌不用沒關係，
    錢很多啦！繳一繳沒事情啦，今天一定給你好看！」等加害
    生命、身體之言語，並迫令己○○簽發新臺幣（下同）30萬
    元之本票，使己○○因此心生畏懼，致生危害其安全。另丙○○亦抓住己○○衣領並作勢毆打狀，以此迫令己○○依丁○○指示簽發本票。其間丁○○、丙○○及另 1名姓名年籍
    不詳之成年男子，更誤以為在現場為甲○○所有之汽車為己○○所有，竟另起使人行無義務之事之強制犯意聯絡，由該
    姓名年籍不詳之人先將汽車鑰匙拔走，並要求甲○○、辛○○須出示行車執照，證明該車為何人所有。甲○○迫於無奈
    ，乃商請友人將行車執照送至現場，供丙○○查看，而使甲○○、辛○○行無義務之事。另乙○○得知己○○出現在國
    聯二路126號，亦於同日上午 10時許前後趕至該處，見己○○身陷前述困窘處境，乃認有機可趁，與丁○○等人基於強
    制、恐嚇及剝奪他人行動自由之犯意聯絡，除在旁吆喝助勢
    外，並以己○○轉租致其受有營業損失為由，迫令己○○簽
    發高達 1,070萬元之本票以賠償。惟己○○均以並未積欠任
    何債務為由，拒絕簽發任何本票。迨至當日近中午時分，丙○○離去現場未再參與，惟丁○○、乙○○見事無進展，乃
    與隨同丁○○到場之其中 4名姓名年籍不詳之成年男子承前
    強制、恐嚇及剝奪他人行動自由之犯意聯絡，由丁○○指示
    該4名姓名年籍不詳之男子將己○○押往他處，嗣同日下午1
    時許，該 4名男子遂將己○○押上車準備押往他處，臨去前
    乙○○乃續持空白本票交該 4名男子並表示，「無論如何，
    一定要己○○簽下本票」等語。己○○旋遭該 4名男子押往
    南濱公園海邊，並持續作勢毆打己○○，及再度迫使己○○
    簽發本票，及尋找親朋背書。己○○遂又聯繫甲○○、辛○○，惟因甲○○已不在花蓮，辛○○則未接聽電話而未果。
    迨至同日下午6時許，該4名男子見無法得逞，始將己○○載
    回中美路中信飯店對面之便利商店，並於同日晚上 8時許將
    己○○釋放，剝奪己○○之行動自由達10小時餘。
二、案經己○○告訴及花蓮縣警察局移送臺灣花蓮地方法院檢察
    署檢察官偵查起訴。
    理  由
壹、證據能力部分：被告以外之人於審判外之言詞或書面陳述，
    除法律有規定者外，不得作為證據，刑事訴訟法第159條第1
    項固有明文；惟被告以外之人於審判外之陳述，雖不符同法
    第159條之1至之 4規定，而經當事人於審判程序同意作為證
    據，法院審酌該言詞陳述或書面陳述作成時之情況，認為適
    當者，亦得為證據。又當事人、代理人或辯護人於法院調查
    證據時，知有第159條第1項不得為證據之情形，而未於言詞
    辯論終結前聲明異議者，視為有前項之同意，同法第 159條
    之5亦定有明文。本件檢察官及被告3人於本院審理時（參本
    院卷第 107頁），對於本院所引用之供述及非供述證據之證
    據能力均表示沒有意見，且迄於言詞辯論終結前未聲明異議
    。經審酌本院所引用之供述及非供述證據資料作成時之情況
    ，核無違法取證或其他瑕疵，認為以之作為證據為適當，均
    得做為證據。
貳、實體部分：
一、訊據被告丁○○固坦承有前往國聯二路 126號找告訴人己○○，並向己○○催討債務；被告乙○○固坦承當時有在場並
    要求告訴人開立本票；被告丙○○坦承有前往國聯二路 126
    號，惟被告 3人均矢口否認有何強制、恐嚇及剝奪他人行動
    自由犯行。被告丁○○辯稱：伊只是前往催討告訴人積欠明
    資公司的96年8、9、10月之房租共12萬元，沒有要求己○○
    要簽本票，也沒有帶任何人到現場去助勢，伊後來近中午即
    離開現場，不知告訴人遭押至海邊云云；被告乙○○辯稱：
    伊雖有要求告訴人簽本票，但伊沒有強制也沒有拿出本票，
    後來伊還請告訴人一起用餐，至後來告訴人被押到海邊，伊
    也不曉得云云；被告丙○○辯稱：伊只是恰好經過國聯二路
    126 號外面，碰到被告丁○○，所以一同入內關心，而向告
    訴人稱如果有欠錢就還錢，或把本票簽一簽，沒有恐嚇告訴
    人，且在中午前就離開現場云云。惟查：
    (一)證人甲○○於偵查中及本院審理時到庭一致證稱：伊曾於
      97年1月11日上午約9時許，與辛○○前往國聯二路 126號
      ，後來被告丁○○與丙○○一起到現場，伊認識被告丙○○，還跟被告丙○○在聊天，被告丙○○告訴伊告訴人檢
      舉他人逃漏稅，要教訓告訴人。當時被告丁○○確實有說
      「你為何要檢舉逃稅？公司有很多間，一支公司牌不用沒
      關係，錢很多啦！繳一繳沒事情啦，今天一定給你好看！
      」等語，且有看到告訴人交行動電話及 MP3給被告丁○○
      ，他們也控制告訴人的行動，不讓告訴人離開。被告乙○○也很兇，說不要放告訴人走，叫告訴人要把本票寫出來
      ，賠償 4年的營業損失。被告丙○○有用手抓住告訴人的
      衣領，作勢要用拳頭打告訴人。當時去的人都是聽被告丁○○的指示，其中有一個人還到伊車上把鑰匙拔起來，還
      要求伊要把行照拿出來，後來伊才打電話要朋友把行照送
      過來。拿到行照後，伊就把行照交給被告丙○○看，被告
      丙○○才說沒有事了，叫伊與辛○○可以先走，伊才和辛○○一同離開，當時已接近中午。到了下午2、3時許，伊
      有接到告訴人電話，告訴人說他被人押走要簽本票，需要
      人背書擔保，因為伊當時正要前往桃園工作，人已在南澳
      ，所以要告訴人找辛○○，直到當日晚上 8時多伊才又接
      到告訴人電話告知已經回到家沒事了等語（參偵字卷第16
      頁至第17頁、本院卷第226頁至第233頁）。
    (二)證人辛○○固於本院審理時到庭證稱： 97年1月11日上午
      確實有到國聯2路126號，被告丁○○、乙○○都有在場，
      被告丁○○有帶人到現場，至有無包括丙○○，伊沒有很
      注意看，伊也沒有聽到被告丁○○說「你為何要檢舉逃稅
      ？公司有很多間，一支公司牌不用沒關係，錢很多啦！繳
      一繳沒事情啦，今天一定給你好看！」，也沒有看見被告
      乙○○要求告訴人簽本票，但是另外一個跟丁○○一起來
      的人有直接把甲○○汽車鑰匙抽走，叫甲○○把行照拿出
      來，看車子是誰的，如果是告訴人的鑰匙就不交還，如果
      是別人的就會把鑰匙交還。後來甲○○請朋友把行照拿過
      來，伊才和甲○○於大約中午時離開，告訴人則仍留在現
      場等語（參本院卷第234頁至第238頁）。然證人辛○○於
      警詢時係證稱：伊於97年1月11日上午，在國聯二路126號
      ，有在現場目擊被告丁○○率同10餘名不詳男子，控制告
      訴人行動自由並向己○○恫稱：「你為何要檢舉逃漏稅？
      公司有很多間，一支公司牌不用沒關係，錢很多啦！繳一
      繳沒事情啦，今天一定給你好看！」等語屬實，且他們把
      告訴人圍起來不讓告訴人離開，告訴人要上廁所，也派 2
      名手下跟隨在旁監視，又多次作勢要以拳頭毆打告訴人，
      被告乙○○亦在旁吆喝助勢，被告丁○○並指示現場1 名
      手下強行搜索告訴人身體、公事包，並扣押告訴人所有MP
      3 及行動電話等物，且逼迫告訴人簽署本票。另甲○○開
      的貨車，被告丁○○都以為是告訴人的，把甲○○的車鑰
      匙也扣押起來，要甲○○拿行車執照出來，伊跟甲○○才
      可以離開等語明確（參警卷第42頁至第46頁）。就被告丁○○有無恐嚇告訴人及被告乙○○有無要求告訴人簽發本
      票，已先後有所不一。然被告乙○○自承確有要求告訴人
      簽發本票（參本院卷第19頁），且核證人甲○○前開先後
      一致之證述，堪認證人辛○○嗣於本院證稱：沒有聽見被
      告丁○○沒有恐嚇告訴人，也沒有看到被告乙○○要求告
      訴人簽本票云云，無非係為迴護被告所言，不足採信，應
      以證人辛○○於警詢時之證述較為可信而憑採。
    (三)又證人即告訴人己○○於本院審理時證稱：伊確曾於97年
      1月11日至國聯二路126號，因為該處為伊轉租予被告乙○○，店裡有一些原檜木為伊所有，所以才僱請證人辛○○
      、甲○○一起去幫忙搬走。後來被告丁○○有了帶約6、7
      人進來，這些人伊並不認識，並由其中 1人將伊行動電話
      及 MP3拿走且控制伊行動，被告丁○○並對伊說「你為何
      要檢舉逃稅？公司有很多間，一支公司牌不用沒關係，錢
      很多啦！繳一繳沒事情啦，今天一定給你好看！」；被告
      乙○○到場後亦要求伊簽 1,070萬元之本票，被告乙○○
      不但堅持伊非簽本票不可，還很大聲，並稱黑白兩道都罩
      的住等語。伊在裡面被被告丁○○等人控制，包括他們在
      吃飯的時候，把伊押在旁邊，還說要小心看，不要讓伊逃
      走。證人甲○○及辛○○大約在11點多離開，伊仍被控制
      ，中午時被告乙○○還辦了一桌請那些人吃飯。伊當時被
      押制在旁邊不准動，頭低低的不敢看，但能確定被告丁○○、乙○○沒有在餐桌上，被告丙○○則不確定。後來押
      伊去南濱公園海邊並沒有本案被告 3人，但被告乙○○在
      伊要被押上車的時候，拿著本票衝出來告訴押伊的人說一
      定要讓伊簽本票，押伊的人還說車上本票很多不用拿。伊
      雖未聽到被告丁○○要那些人將伊押往海邊，但押伊去海
      邊的人就是被告丁○○早上帶來的那些人。在海邊時那些
      人還逼伊一定要打電話給親朋好友，伊被逼得沒有辦法才
      會打電話給證人甲○○，要他來幫伊背書。伊被押到大約
      快晚上6點，轉而再用車子把我押到中信飯店對面的 7-11
      便利商店，直到晚上8點，才被放走。伊確實有欠高聰明9
      6年8月、9月、10月3個月租金沒錯，但已在同年10月9 日
      匯款予高聰明，匯款當時代書庚○○、明資公司會計戊○○還一起去臺中找伊匯款等語，就本案發生經過證述至為
      明確，亦與上揭證人甲○○、辛○○所證述之情節大致相
      符。而證人戊○○於本院審理時到庭證稱：伊當時確實有
      與庚○○前往臺中找告訴人匯款218 萬元，其中包括告訴
      人向高聰明借款170萬及該筆借款96年5月15日到96年10月
      9 日的利息28萬，還有96年5月至96年9月，國聯二路 126
      號房屋租金20萬，共5個月，租金1個月4 萬等語明確，且
      有證人戊○○庭提之還款明細，匯款書在卷可稽。
    (四)由證人戊○○證述可知，告訴人96年8、9月份之租金，應
      已在96年 10月9日即本案發生前已給付高聰明無訛，而被
      告丁○○竟先供稱：告訴人積欠4個月租金（參偵字卷第8
      6頁）；嗣又改稱欠3個月，共 12萬（參本院卷第117頁）
      ；繼而在告訴人自承確實曾積欠96年8、9、10月之租金後
      ，更附和稱：告訴人確係欠 96年8、9、10共3個月，12萬
      元（參本院卷第119頁）云云。與證人戊○○所證述96年8
      月及 9月之租金，已在前揭匯款時給付等語相互齟齬。而
      明資公司及高聰明確曾遭人向財政部臺灣省北區國稅局花
      蓮縣分局檢舉逃漏稅捐，並因此為財政部臺灣省北區國稅
      局花蓮縣分局補徵並裁處罰鍰合計 266,639元等情，亦有
      該局98年7月21日北區國稅花縣三字第 0981014214號函附
      相關資料在卷足參。是以，被告丁○○既為明資公司負責
      人高聰明收取房租，對告訴人所積欠之房租月份，竟先後
      為不同之陳述，已難採信。尤有甚者，縱如被告丁○○所
      言，告訴人係積欠3個月的月租，亦僅為 12萬元，何以被
      告丁○○竟要求告訴人簽下達30萬元之本票，顯見被告丁○○供稱當日僅係收取房租，並未要求告訴人簽發本票云
      云，無非臨訟卸責之詞，本案確係因被告丁○○認明資公
      司遭前開檢舉係告訴人所為所致，應堪認定，況被告丁○○亦自承當日確曾詢問告訴人，是否有檢舉明資公司逃漏
      稅（參本院卷第 285頁）。綜上亦足證告訴人之指證及證
      人甲○○於本院、辛○○於警詢之前揭關於本案發生經過
      證述，並非任意攀誣。至被告乙○○於警詢及本院審理時
      已坦承確有要求告訴人簽發本票等語（參警卷第34頁至第
      35頁、本院卷第19頁），然偵查中則否認有要求告訴人簽
      發本票云云（參偵字卷第25頁），先後有所不一，且查：
      此部分業據告訴人於本院審理時結證明確，被告乙○○自
      承有要求被告簽本票等語，顯見告訴人所證述之情節，即
      屬非虛。況證人甲○○、辛○○及己○○一致證稱：被告
      乙○○態度很兇也在旁吆喝，並說不要放告訴人走，叫告
      訴人要把本票寫出來，賠償 4年的營業損失等語已如前述
      。參以被告乙○○就是否有要求告訴人簽發本票，先後為
      不一供述，堪認其應係畏罪情虛，甚且嗣於本院審理時又
      再辯稱，實際上沒有拿本票出來云云，更係卸責之詞，難
      以採信。而被告乙○○既在國聯二路 126號時，有在旁吆
      喝助勢且態度兇惡，進而更以賠償營業損失為由，要求告
      訴人簽下巨額本票，其對告訴人當時已遭被告丁○○、丙○○等人恐嚇、強制及剝奪行動自由，有所認識，顯與被
      告丁○○、丙○○等人有犯意聯絡及行為分擔，至堪認定
      。又被告丙○○係與被告丁○○一同到場，且有作勢毆打
      告訴人，為證人甲○○、辛○○及證人己○○證述甚詳，
      被告丙○○亦不否認有要告訴人簽發本票，且證人甲○○
      亦證稱：被告丙○○告訴伊告訴人檢舉他人逃漏稅，要教
      訓告訴人等語。又證人丙○○更參與檢查證人甲○○所駕
      駛車輛之行車執照後，令證人甲○○等人離現場。則被告
      丙○○與被告丁○○、乙○○就在國聯二路 126號時，有
      恐嚇、強制及剝奪他人行動自由之犯意聯絡及行為分擔，
      至堪認定，絕非單純係恰好經過現場，而上前關心。是以
      ，證人丁○○於本院審理時證稱：與被告丙○○恰好在國
      聯二路 126號前碰到，伊確有邀被告丙○○入內，但那是
      因為官司還在進行，告訴人未告知而來搬東西，伊要制止
      云云（參本院卷第283頁至第284頁），無非迴護被告丙○○之詞，不足採信。惟被告丙○○僅係隨同被告丁○○到
      場，本案相關債務糾紛與被告丙○○無關，而被告丙○○
      於同日上午11點多前即已離去，並未留下用午餐，亦未參
      與強押告訴人至南濱公園海邊等情，為證人即告訴人於本
      院審理時證述明確，則被告丙○○在離去國聯二路 126號
      後，已難認其於此部分對告訴人續有恐嚇、強制及剝奪行
      動自由犯行，及與被告丁○○、乙○○等人有犯意聯絡。
      從而，被告丙○○辯稱，在近中午左右即已離去，不知告
      訴人在下午時遭強押至海邊等語，尚堪採信。
    (五)綜上所述，本案被告 3人對告訴人為剝奪行動自由、強制
      及恐嚇等犯行，另被告丁○○、丙○○使證人甲○○、辛○○行無義務之事之犯行，迭據證人己○○、甲○○及辛○○等人分別證述甚詳，經核亦大致相符，堪以採信。本
      案事證明確，應依法論科。
二、按刑法第302條第1項、第304條第1項及第 305條之罪，均係
    以人之自由為其保護之法益。而刑法第302條第1項之罪所稱
    之非法方法，已包括強暴、脅迫或恐嚇等一切不法手段在內
    。因之，如以非法方法剝奪他人行動自由行為繼續中，再對
    被害人施加恐嚇，或以恐嚇之手段迫使被害人行無義務之事
    ，則其恐嚇之行為，仍屬於非法方法剝奪行動自由之部分行
    為，應僅論以刑法第302條第1項之罪，無另成立同法第 304
    條或第305條之罪之餘地（最高法院89年度台上字第780號判
    決、93年度台上字第 3309號判決參照）。是核被告丁○○、
    乙○○、丙○○對告訴人所為，均係犯刑法第302條第1項妨
    害自由罪。另被告丁○○、丙○○對甲○○、辛○○所為，
    係犯刑法第304條第1項之強制罪。被告丁○○、乙○○、丙○○與其他多名真實姓名年籍均不詳之成年男子間，對告訴
    人所為之剝奪行動自由罪，有犯意聯絡及行為分擔，均為共
    同正犯；被告丁○○、丙○○及其中1名姓名年籍不詳之成
    年男子對證人甲○○、辛○○所為之強制罪，有犯意聯絡及
    行為分擔，均為共同正犯。被告 3人以強制、恐嚇之不法手
    段剝奪告訴人之行動自由，並於妨害告訴人自由行為繼續中
    ，續為強制及恐嚇犯行，該等恐嚇與強制行為屬剝奪他人行
    動自由之部分行為，均不另論罪。被告丁○○、丙○○以一
    行為同時使證人甲○○、辛○○行無義務之事，應依想像競
    合犯之例，從一較重之強制罪處斷。被告丁○○、丙○○所
    犯剝奪他人行動自由與強制二罪，犯意各別，行為互殊，應
    分論併罰。檢察官雖未論及被告乙○○剝奪他人行動自由、
    恐嚇犯行，惟此部分與起訴之強制部分，為部分行為之關係
    ，無法割裂，自應為起訴效力所及，本院自得併予審究。爰
    審酌被告丙○○已有前科紀錄，被告丁○○、乙○○則未有
    前科紀錄，本案僅因告訴人檢舉逃漏稅捐、轉租之細故而發
    生糾紛，被告 3人即恐嚇、強制及剝奪告訴人之行動自由，
    被告丁○○、丙○○更使無關之甲○○、辛○○行無義務之
    事，被告丁○○、乙○○剝奪告訴人行動自由達10餘小時，
    且被告乙○○於承租即明知告訴人係轉租之二房東，竟趁告
    訴人為被告丁○○等人圍困之窘境，共同為本案犯行，且迫
    令告訴人簽發達 1千餘萬元之本票，並進而與被告丁○○共
    同主導本件犯行，甚且推由被告丁○○所召來之 4名姓名年
    籍不詳之成年男子將告訴人押往海邊，造成告訴人莫大恐懼
    ，犯罪手段惡劣、情節重大，被告丙○○則僅隨同被告丁○○到場，且僅參與上午在國聯二路126號之犯行，及被告3人
    尚未對告訴人人身為傷害或其他不利之舉，且均否認犯行等
    一切情狀，分別量處如主文所示之刑，並就被告丁○○科處
    拘役部分及被告丙○○部分，均諭知易科罰金之折算標準。
三、不另為無罪諭知部分：被告丙○○在國聯二路126 號固有共
    同恐嚇、強制及剝奪他人行動自由之犯行，惟告訴人於本院
    審理時明確證稱：被告丙○○於是日中午前即已離去，並未
    參與下午強押告訴人之犯行等情，已如前述。公訴意旨認被
    告丙○○參與下午將告訴人押往海邊之犯行，無非係以告訴
    人於警詢之指述為據（參警卷第10頁），惟酌告訴人於警詢
    時之指訴，警詢之問題為「警方提供丙○○等人照片，供你
    指認後，是否為97年1月11日10時許，在花蓮市○○ ○路126
    號店內及同日13時許你遭 4名不名男子強押，載往南濱公園
    海邊，恐嚇、威脅、控制行動長達10餘小時，對你實施不法
    侵害之人？」等語，已混合上午在國聯2路126號店內及下午
    告訴人遭押往海邊之情節，是告訴人此部分固答稱：「是的
    ，丙○○就是其中逞兇的歹徒」等語。而告訴人於本院審理
    時就被告丙○○有參與本案之犯行，證述至為明確，更明確
    證稱：被告 3人在下午時並未實際押伊前往海邊等語（參本
    院卷第 102頁），告訴人於本院之證言應非在迴護被告丙○○。而被告丙○○亦始終堅詞否認有強押告訴人至海邊之犯
    行。除此之外，亦無其他積極證據足證被告丙○○有為此部
    分之犯行，是此部分顯係警詢時警察詢問問題未明確、確定
    ，而致告訴人籠統回答所致，仍應以告訴人於本院審理時之
    證述較為明確而可採。是被告丙○○就告訴人於 97年1月11
    日下午遭人押往海邊之部分既未實際參與，亦無證據可證被
    告丙○○就此部分與被告丁○○、乙○○有犯意聯絡，是此
    部分自應為被告丙○○有利之認定。惟此部分，既與被告丙○○於上午所犯之剝奪告訴人行動自由之部分，係一罪之關
    係，爰不另為無罪之諭知。
據上論斷，應依刑事訴訟法第299條第1項前段，刑法第28條、第
302條第1項、第304條第1項、第55條、第51條第10款、第41條第
1項前段，刑法施行法第1條之1，判決如主文。
本案經檢察官簡淑如到庭執行職務。
中    華    民    國    98    年    12    月    30    日
                  刑事第一庭審判長法  官  陳世博
                                  法  官  曹庭毓
                                  法  官  林恒祺
以上正本證明與原本無異。
如不服本判決應於收受送達後10日內向本院提出上訴書狀，並應
敘述具體理由。其未敘述上訴理由者，應於上訴期間屆滿後20日
內向本院補提理由書(均須按他造當事人之人數附繕本)「切勿逕
送上級法院」。告訴人或被害人如對於本判決不服者，應具備理
由請求檢察官上訴，其上訴期間之計算係以檢察官收受判決正本
之日期為準。
中    華    民    國    98    年    12    月    30    日
                                  書記官
附錄本判決論罪之法律條文：
中華民國刑法第302條：
私行拘禁或以其他非法方法，剝奪人之行動自由者，處 5 年以
下有期徒刑、拘役或 3 百元以下罰金。
因而致人於死者，處無期徒刑或 7 年以上有期徒刑，致重傷者
，處 3 年以上 10 年以下有期徒刑。
第 1 項之未遂犯罰之。
中華民國刑法第304條：
以強暴、脅迫使人行無義務之事或妨害人行使權利者，處 3 年
以下有期徒刑、拘役或 3 百元以下罰金。
前項之未遂犯罰之。

司法院資訊處製作；財團法人民間司法改革基金會備份。
